

# Samuel Batista

Curriculum Vitae

"It always seems impossible until it is done" Nelson Mandela

Recebeu os títulos de Bacharel em Engenharia Eletrônica e MBA em Sistemas de Informação pelo Centro Universitário Fundação Santo André em 2007 e 2010 respectivamente. Recebeu o título de Mestre em Engenharia da Informação pela Universidade Federal do ABC em 2014. É professor da Universidade Metodista de São Paulo e atua como desenvolvedor Back-end na Tenda Digital.

# Formação Acadêmica

2012-2014 Mestrado em Engenharia da Informação

Universidade Federal do ABC

Concluído

2008-2010 MBA em Sistemas de Informação

Centro Universitário Fundação Santo André

Concluído

2003-2007 Engenharia Eletrônica - Ênfase em telecomunicação Centro Universitário Fundação Santo André Concluído

2003-2005 Tecnologia em Eletrônica - Ênfase em telecomunicação Centro Universitário Fundação Santo André Concluído

2001-2003 Mecatrônica

Escola Técnica Estadual Lauro Gomes

Concluído

São Bernardo do Campo, São Paulo

☑ samuel.faeng@gmail.com

LinkedIn: https://www.linkedin.com/in/samuel-batista-santos/

#### Trabalhos Acadêmicos

2014 Estudo de algoritmos adaptativos aplicados a redes de sensores: caso supervisionado e não supervisionado

Dissertação de Mestrado

2010 Diagnóstico de Segurança da Informação em Data Center *Monografia* 

2007 Display Controlado Remotamente Usando Tecnologia sem Fio Trabalho de Conclusão de Curso

#### Atuação Acadêmica

2015 Universidade Metodista de São Paulo

Professor (Tecnologia em Automação Industrial)

Disciplina: Redes de Computadores e Supervisão

Disciplina: Sistemas com Microcontroladores e Microprocessadores Professor (Tecnologia em Gestão de Tecnologia da Informação)

Disciplina: Administração de Sistemas Operacionais Disciplina: Gerenciamento de Sistemas Computacionais

Disciplina: Introdução aos Computadores

Professor (Tecnologia em Sistemas de Informação)

Disciplina: Redes de Computadores

Disciplina: Arquitetura de Computadores e Lógica Matemática

2014-Atual Centro Universitário Fundação Santo André

Professor (Engenharia Eletrônica e de Telecomunicação)

Disciplina: Processamento Digital de Sinais

2014 Universidade São Caetano do Sul

Professor Convidado (Tecnologia de Redes) Disciplina: Sistemas de Telecomunicação

Disciplina: Redes Wireless

2004-2005 Centro Universitário Fundação Santo André

Monitor: Eletricidade

2005 Centro Universitário Fundação Santo André

Monitor: Eletrônica I

São Bernardo do Campo, São Paulo

☑ samuel.faeng@gmail.com

LinkedIn: https://www.linkedin.com/in/samuel-batista-santos/

### Participação em Projetos

2010 PEATI - Programa de Extensão a Terceira Idade

Atividade: Ministrante de Curso Assunto: Introdução a Informática

## Participação em Congressos e Eventos Científicos

2013 I Simpósio da Pós Graduação da Universidade Federal do ABC

Atividade: Expositor de Trabalho

2009 Simpósio Semana da Física - Centro Universitário Fundação Santo André

Atividade: Palestrante

Assunto: Programação Assembly em Microcontroladores PIC

2007 Congresso de Segurança em Redes SNORT FIAP- Faculdade de Informática e Administração Paulista

2006 Congresso de Tecnologia BIT2006 BABOO MVPs Microsoft

## Apresentação de Trabalhos em Eventos Científicos

2013 I Simpósio da Pós Graduação da Universidade Federal do ABC Estudos de Algoritmos Cegos Aplicados a Redes de Sensores

## Experiência Profissional

2020-Atual Tenda Digital

Desenvolvedor Back-end

2006-2020 Centro Universitário Fundação Santo André Analista de Tecnologia da Informação

2002-2003 Fundação da Ciência e Aplicação de Tecnologias Espaciais Estágio (CAD - Computer Aided Design)

#### Idiomas

Inglês Intermediário Espanhol Básico Lê bem, escreve razoavelmente, fala razoavelmente Lê bem, escreve razoavelmente, fala razoavelmente